# 顾客收到积分该如何做帐？

提问人：背书而驰 时间：2018-04-17 10:37:28
1 、A企业与B企业签订合同：B在A的平台上销售超过 50 万元，即奖励 10 万元（以虚拟货币发放，等同于人民币充值，可在平台消费）。 A的账务处理（不考虑税费及其他）：借：银行存款 50 贷：营业收入 40
贷：递延收益 10 那么B企业怎么做帐？ 借：销售费用 50
贷：银行存款 50 这样的话，积分这部分权利就没有在B企业反映。如何这部分积分可以换成原材料的话，
那么获取积分的时候没处理，现在“免费”拿到原材料，贷方就没科目可以记了。
2 、百捷集团百度推广公司与A企业签订推广合作协议，开给A公司的发票显示技术服务费，作为A公司能作为广告费核对并税前按营业收入的15%去扣除吗？

回答人：chenyiwei
B企业的账务处理应当是对应的，即把获取的积分按照其公允价值（本企业预计将可在有效期内使用掉的积分对应的消费金额）确认一项资产（预付账款或其他流动资产），用积分换购原材料时再转入“材料采购”等科目即可。